【裁判字號】    89,交易,5
【裁判日期】    891027
【裁判案由】    業務過失傷害
【裁判全文】
臺灣基隆地方法院刑事判決                            八十九年度交易字第五號
    公  訴  人  臺灣基隆地方法院檢察署檢察官
    被      告  乙○○
右列被告因過失傷害案件，經檢察官提起公訴( 八十八年度偵字第六九六三號 )，本
院判決如左：
    主      文
乙○○從事業務之人，因業務上之過失傷害人，處有期徒刑貳月，如易科罰金以佰
元折算壹日。
    事      實
一、乙○○係曳引拖車司機，為從事駕駛業務之人，於民國八十八年九月二十二日上
    午十時四十分許，駕駛車牌ＣＥ—四二號曳引拖車，由基隆市○○路往西定路方
    向行駛，明知基隆市○○路未經警察機關申請核准，禁止曳引車行駛，仍貿然行
    駛，途經基隆市○○路三二０之一號前，應注意汽車行駛時，應遵守道路交通標
    誌、標線、號誌之指示，且應注意車前狀況，隨時採取必要之安全措施，而依當
    時情況，並無不能注意之情事，竟疏未注意行駛在西定路上，而與前方同向亦疏
    未注意行駛，於靠近道路中央，由甲○○所駕駛車牌ＤＢＱ—八四０機車，因曳
    引拖車後方勾到機車而發生擦撞，致甲○○受有第二腰椎壓迫性骨折之傷害。
二、案經甲○○訴經基隆市警察局第四分局報請台灣基隆地方法院檢察署檢察官偵查
    起訴。
    理      由
一、訊據被告乙○○固坦承行駛於基隆市○○路之情事，唯矢口否認有何犯行，並辯
    稱係告訴人由後面追撞，伊沒感覺，因而不知發生車禍，且警員未比對撞擊痕跡
    ，無法認定係伊肇事云云。然查右揭事實，業據告訴人甲○○指訴綦詳，復有道
    路交通事故調查報告表、照片、診斷證明書等附卷可參。又證人即處理本案之警
    員藍文祥於本院證稱「伊接獲報案，趕往現場，車輛已移開，告訴人已移到對向
    車道，肇事車輛已逃離，肇事車輛車牌是依路過之計程車司機提供，因撞擊聲音
    不大，並未造成路人觀望，但計程車司機有說係貨車後面勾到，該司機提供線索
    後即離開未留姓名」等語，則被告之曳引拖車後方勾住告訴人機車，而發生本件
    車禍要可確認，所辯不外托詞而已，不足採信。
二、按駕駛人駕駛汽車，應遵守道路交通標誌、標線、號誌之指示；又汽車行駛時，
    駕駛人應注意車前狀況及兩車併行之間隔，並隨時採取必要之安全措施，道路交
    通安全規則第九十條、第九十四條第二項定有明文。再查基隆市○○路、安一路
    口於八十六年一月間即經基隆市警察局設置禁止大貨車、聯結車進入之禁制標誌
    ，被告之曳引拖車行駛西定路並未事先申請核准，業經基隆市警察局於八十九年
    一月二十一日以（八九）基警交字第一八一六九號函釋在卷，被告駕駛曳引拖車
    明知未事先申請核准行駛西定路，即應遵守禁制標誌，貿然行駛該路，已違規定
    ，而駛入後，即應注意車前狀況及兩車併行之間隔，依當時情形，又無不能注意
    之情事，竟疏未注意，因而勾住告訴人未靠右行駛而行駛近道路中央亦有過失之
    機車，致發生本件車禍，而使告訴人受傷，其有過失甚明。而被告之過失行為與
    告訴人之傷害間具有相當因果關係，被告之過失犯行堪予認定。
三、查被告係曳引拖車司機，為從事業務之人，核其所為，係犯刑法第二百八十四條
    第二項前段之業務過失傷害罪，爰審酌被告與告訴人雙方之過失程度（比例為七
    比三），所造成之危害及犯後態度與尚未達成民事和解，賠償損害等一切情狀，
    量處如主文所示之刑，並諭知易科罰金之折算標準。
據上論斷應依刑事訴訟法第二百九十九條第一項前段，刑法第二百八十四條第二項前
段、第四十一條，罰金罰鍰提高標準條例第一條前段、第二條，判決如主文。
本案經檢察官周慶華到庭執行職務
中      華      民      國      八十九      年     十     月   二十七   日
                                  臺灣基隆地方法院刑事第三庭
                                          法  官  林  火  炎
右正本證明與原本無異。
對於本件判決如有不服，應於收受送達後十日內，向本院提出上訴狀，上訴於臺灣高
等法院，並按他造當事人之人數附具繕本。
                                          書記官  王  月  娥
中      華      民      國      八十九      年     十     月   三十一   日
附錄論罪法條
刑法第二百八十四條第二項：
從事業務之人，因業務之過失傷害人者，處一年以下有期徒刑、拘役或一千元以下罰
金。致重傷者，處三年以下有期徒刑、拘役或二千元以下罰金。


司法院資訊處製作；財團法人民間司法改革基金會備份。
